【裁判字號】    98,上訴,1037
【裁判日期】    980311
【裁判案由】    強盜
【裁判全文】
臺灣高等法院刑事判決                98年度上訴字第1037號
上  訴  人
即  被  告  甲○○
上列上訴人因強盜案件，不服臺灣板橋地方法院97年度訴字第30
69號，中華民國97年11月28日第一審判決（起訴案號：臺灣板橋
地方法院檢察署97年度偵字第13103 號），提起上訴，本院判決
如下：
    主  文
上訴駁回。
    理  由
一、依刑事訴訟法第350條、第361條、第362條、第367條規定，
    不服地方法院之第一審判決而上訴者，須提出上訴書狀，並
    應敘明具體理由，為上訴必備之程式；其所提出之書狀未敘
    述上訴理由，或僅曾以言詞陳述上訴理由者，均應於上訴期
    間屆滿後20日內補提理由書於第一審法院。第一審法院經形
    式審查，認逾期未補提上訴理由者，應定期間先命補正；逾
    期未補正者，為上訴不合法律上之程式，應以裁定駁回。倘
    已提出上訴理由，但所提非屬具體理由者，則由第二審法院
    以上訴不合法律上之程式，判決駁回。而所謂具體理由，必
    係依據卷內既有訴訟資料或提出新事證，指摘或表明第一審
    判決有何採證認事、用法或量刑等足以影響判決本旨之不當
    或違法，而構成應予撤銷之具體事由，始克當之（例如：依
    憑證據法則具體指出所採證據何以不具證據能力，或依憑卷
    證資料，明確指出所為證據證明力之判斷如何違背經驗、論
    理法則）；倘僅泛言原判決認定事實錯誤、違背法令、量刑
    失之過重或輕微，而未依上揭意旨指出具體事由，或形式上
    雖已指出具體事由，然該事由縱使屬實，亦不足以認為原判
    決有何不當或違法者（例如：對不具有調查必要性之證據，
    法院未依聲請調查亦未說明理由，或援用證據不當，但除去
    該證據仍應為同一事實之認定），皆難謂係具體理由，俾與
    第二審上訴制度旨在請求第二審法院撤銷、變更第一審不當
    或違法之判決，以實現個案救濟之立法目的相契合，並節制
    濫行上訴（參照最高法院97年度台上字第892 號刑事判決意
    旨）。
二、本件被告不服原審判決，提起上訴，其於民國（下同）97年
    12月12日提出上訴，並於97年12月29日提出上訴理由狀稱：
    「依判決如主文所據，上訴人係犯刑法第330 條（加重強盜
    ）之罪，於此上訴人足認與事實方面有落差，雖上訴人於偵
    查及審理時，均坦承不諱，但對於沙大衛購買電擊棒及葉宏
    文身帶電擊棒之事，於案發之前並不知曉，直至案發當時葉
    宏文以電擊棒攻擊被害人才看見該項物品，並非上訴人當時
    就預藏對被害人進行強取之行為，現經一審法院判決，為此
    上訴人極為不服，而提起上訴」云云。
三、查原審判決係認定：「被告前曾於93年間，因違反毒品危害
    防制條例案件，經北部地區軍事法院以93年度信審字第 200
    號判決處有期徒刑4月確定，於94年4月15日易科罰金執行完
    畢。詎仍不知警惕，緣沙大衛（經原法院另案判決確定）因
    見施慶桔於臺北縣板橋巿館前東路76號開設鐘錶行，施慶桔
    下班均攜帶手提包，認為其係於每日結束營業後，將貴重手
    錶攜回住處，乃尾隨確認其下班後之動態及其住處，再由沙
    大衛邀集綽號「阿文」之葉宏文（由檢察官另案偵辦中）、
    綽號「阿含」之被告參與，其等3 人乃共同基於意圖為自己
    不法所有之犯意聯絡，計畫結夥3 人以上強盜施慶桔財物，
    先由沙大衛於95年8 月15日下午，至臺北市○○路某商店購
    買電擊棒2支，及向不詳車行承租自用小客車1部，以供作案
    使用，於當日晚間7時許之夜間，由被告及葉宏文2人提供以
    不詳方式取得之已註銷之NR─4863號車牌，沙大衛隨即懸掛
    於承租之自用小客車上，以防止為警循車牌而查獲，並駕駛
    上開改懸掛已註銷之NR─4863號車牌之承租自用小客車，在
    施慶桔所開設之鐘錶行附近守侯，見施慶桔下班，沙大衛即
    駕車搭載被告及葉宏文，前往施慶桔位於臺北縣板橋巿四川
    路1段189號住處附近守候，於同日晚間11時30分許，施慶桔
    獨自返家，步行至上述住家樓下，沙大衛則在車上把風、接
    應，被告、葉宏文即持沙大衛所交付，客觀上對人之生命、
    身體、安全構成威脅，足供兇器使用之電擊棒各1 支下車，
    復持以電擊施慶桔，使施慶桔不支倒地，因而受有多處擦挫
    傷等傷害（傷害部分未據告訴），以此強暴方法至使施慶桔
    不能抗拒，而強取施慶桔所有之手提包1只（其內僅有0000-
    000000號、0000-000000號、0000-000000 號行動電話3支、
    行動電話SIM卡8張、日盛商業銀行及板信商業銀行之存摺各
    1本、汽、機車鑰匙各1串等物），得手後，隨即由沙大衛駕
    駛上開自用小客車，搭載被告、葉宏文2人離去等情。
    以被告所為係犯刑法第330條第1項、第328條第1項之結夥三
    人以上、攜帶兇器之加重強盜罪。被告與沙大衛、葉宏文三
    人間，對前開犯罪之實行，有犯意聯絡及行為分擔，為共同
    正犯。查被告有如前所述之前案紀錄，於94年4月15 日易科
    罰金執行完畢，有臺灣高等法院被告前案紀錄表在卷可稽，
    其於受徒刑之執行完畢後，5年以內故意再犯本案有期徒刑
    以上之罪，為累犯，應依刑法第47條第1項規定加重其刑。
    」原審判決並詳載其審酌科刑之一切情狀之理由稱：「爰審
    酌被告之素行不佳，犯罪之動機、目的均僅為一己之私利，
    結夥持械強盜他人財物，造成被害人莫大恐懼，危害社會治
    安，兼衝被告強盜被害人財物之數額、參與強盜犯行之分擔
    ，及犯罪後坦承犯行，態度尚屬良好等一切情狀，量處有期
    徒刑7年6 月」（原審判決第3頁），故原審判決已就量刑刑
    度詳為審酌並明其理由，原審判決認事用法，核無違誤，
    量刑亦屬妥適，被告上訴意旨僅空泛指稱：「對於沙大衛購
    買電擊棒及葉宏文身帶電擊棒之事，於案發之前並不知曉，
    直至案發當時葉宏文以電擊棒攻擊被害人才看見該項物品，
    並非上訴人當時就預藏對被害人進行強取之行為」云云，然
    被告既坦承謀議強取被害人財物，且亦下手以電擊棒強取被
    害人財物，電擊棒由何人購買、何人攜帶，與犯罪構成要件
    無涉，被告上訴意旨，尚不足以認為原審判決有何不當或違
    法，核非上開法條規定之上訴應敘述之具體理由，此外，被
    告復未具體指摘原審判決關於認定事實、適用法律及量刑等
    事項，究竟有何違法或不當之具體情形。揆諸上開說明，本
    件上訴未敘述具體理由及不合法律上之程式，應予駁回，並
    不經言詞辯論為之。
據上論斷，應依刑事訴訟法第367條前段、第372條，判決如主文
。
中    華    民    國    98    年    3     月    11    日
                  刑事第三庭  審判長法  官  陳博志
                                    法  官  蔡聰明
                                    法  官  許文章
以上正本證明與原本無異。
如不服本判決，應於收受送達後10日內向本院提出上訴書狀，其
未敘述上訴之理由者並得於提起上訴後10日內向本院補提理由書
（均須按他造當事人之人數附繕本）「切勿逕送上級法院」。
                                    書記官  蔡慧娟
中    華    民    國    98    年    3     月    11    日


司法院資訊處製作；財團法人民間司法改革基金會備份。
